【裁判字號】    99,易,949
【裁判日期】    990513
【裁判案由】    家庭暴力防治法
【裁判全文】
臺灣臺北地方法院刑事判決               99年度易字第949號
公  訴  人  臺灣臺北地方法院檢察署檢察官
被      告  乙○○
上列被告因家庭暴力防治法案件，經檢察官聲請簡易判決處刑（
99年度偵字第4724號），本院受理後（99年度簡字第1104號），
認為不宜以簡易判決處刑，改以通常程序審理，判決如下：
    主  文
乙○○犯違反保護令罪，處拘役參拾日，如易科罰金，以新臺幣
壹仟元折算壹日，緩刑貳年，緩刑期內付保護管束。
    事  實
一、乙○○與甲○○為配偶關係，屬於家庭暴力防治法第3條第1
    款所指之家庭成員，甲○○前於民國98年10月13日，以已受
    乙○○之家庭暴力行為，且有繼續遭受乙○○不法侵害之虞
    為由，向臺灣板橋地方法院聲請核發暫時保護令，經該院於
    98年10月14日依家庭暴力防治法第16條第3項核發98年司暫
    家護字第121號暫時保護令，禁止乙○○對於甲○○實施身
    體或精神上不法侵害之行為，亦禁止乙○○對於甲○○為騷
    擾；嗣臺灣板橋地方法院（聲請簡易判決處刑書誤載為本院
    ）更進而於99年1月4日依家庭暴力防治法第14條第1項規定
    核發98年度家護字第1678號通常保護令，禁止乙○○對於甲
    ○○實施身體或精神上不法侵害之行為，亦禁止乙○○對於
    甲○○為騷擾，更命乙○○應遠離甲○○之住居所（臺北縣
    三重市○○街167巷2號5樓）及工作場所（臺北市中山區○
    ○○路○段2號6樓）至少100公尺，且該通常保護令之有效期
    間為99年1月4日起1年。詎乙○○竟於上述通常保護令有效
    期間內之99年2月8日上午8時許，前往依上述通常保護令應
    遠離100公尺以上之甲○○工作場所即臺北市中山區○○○
    路○段2號，無理要求甲○○請假不要上班而對甲○○騷擾，
    及以「幹你娘」等不雅言語辱罵甲○○而對甲○○實施精神
    上之侵害（公然侮辱罪部分業經甲○○於偵查中撤回告訴，
    故未經檢察官起訴，詳見後述），而為違反保護令所定禁止
    實施家庭暴力、禁止騷擾、遠離工作場所之行為，嗣經甲○
    ○報警而查獲。
二、案經臺北市政府警察局中山分局報告臺灣臺北地方法院檢察
    署檢察官偵查起訴。
    理  由
一、證據能力之判斷：
    (一)查本件被告乙○○所為不利於己之陳述，並無出於強暴、
      脅迫、利誘、詐欺、疲勞訊問、違法羈押或其他不正之方
      法，亦非違反法定障礙事由經過期間不得訊問或告知義務
      之規定而為，依刑事訴訟法第156條第1項、第158條之2規
      定，應認其有證據能力。
    (二)證人甲○○於審判外之陳述，檢察官、被告於本院調查證
      據時，並未於言詞辯論終結前聲明異議，本院審酌該等供
      述證據作成時之情況，認為適當，且亦無其他違背法定程
      序而取證之情形，依刑事訴訟法第159條之5規定、第158
      條之4反面解釋，自有證據能力。
    (三)再查，又本件認定犯罪事實所憑之供述及非供述證據（如
      後所述），均無違反法定程序而取得之情形，且供述證據
      部分亦未經當事人於言詞辯論終結前聲明異議，本院審酌
      此等供述證據作成時之情況，認為適當，是依刑事訴訟法
      第158條之4反面規定、159條之5規定，自均有證據能力。
二、上揭犯罪事實，業據被告乙○○於本院審理時坦承不諱，核
    與證人甲○○於警詢及偵訊時證述內容相符，並有卷附臺灣
    板橋地方法院98年度家護字第1678號通常保護令在卷可稽，
    復經本院依職權調取臺灣板橋地方法院98年司暫家護字第
    121號暫時保護令、98年度家護字第1678號通常保護令案卷
    核閱屬實，堪認被告自白與事實相符；至被告於警詢、偵訊
    時雖否認有收到上述通常保護令云云，惟查，被告於警詢、
    偵訊時亦不諱言其妻即被害人甲○○確有告知伊上揭通常保
    護令之詳細內容等語（見偵卷第12頁、第27頁、第36頁），
    且證人即被害人甲○○於偵訊時亦證稱：「被告說他沒有收
    到（按指保護令），被告有從三重市的家中拿一疊信回去，
    裡面就有包括去派出所領保護令的文件」等語（見偵卷第35
    頁），況經本院調閱臺灣板橋地方法院98年司暫家護字第12
    1號暫時保護令、98年度家護字第1678號通常保護令案卷，
    雖被告並未於臺灣板橋地方法院調查通常保護令案件時到案
    應訊，亦未親自領取98年度家護字第1678號通常保護令裁定
    之送達而係以寄存送達方式完成送達，且臺北縣政府警察局
    三重分局對被告執行暫時保護令及通常保護令均未果，而僅
    能以將執行通知單黏貼於被告住所即臺北縣三重市○○街16
    7巷2號旁村里長公佈欄處，然被告確有親自收受98年司暫家
    護字第121號暫時保護令之送達，有送達證書可稽，且訊之
    被告亦不諱言伊有時會返回臺北縣三重市○○街167巷2號5
    樓住所探視母親，參以證人甲○○前述被告有取走包含通知
    領取保護令文件在內之信件等語，應認被告顯已知悉前述通
    常保護令之內容無訛，被告嗣於本院審理時坦承犯行之供述
    ，自與事實相符而較可信，綜上所述，本件事證明確，被告
    犯行堪以認定，應依法論科。
三、被害人甲○○於99年2月8日接受臺北市政府警察局中山分局
    長春路派出所調查時，業已表明對被告提出告訴之意，依其
    所述犯罪事實，包含違反保護令罪及公然侮辱二個犯罪事實
    在內，且甲○○並未區分係針對何一罪名提起告訴，故應認
    甲○○業對上述2罪均提出告訴，嗣檢察官雖於99年3月18日
    完成起訴書，然於99年3月29日始繫屬於本院，而甲○○於
    99年3月19日即具狀撤回本件告訴等情，有調查筆錄、聲請
    簡易判決處刑書、撤回告訴狀、本院收文戳等可稽，是應認
    仍屬偵查中撤回告訴之情形（臺灣高等法院89年庭長法律問
    題研討會參照），從而檢察官未對被告另涉性質上屬於告訴
    乃論罪之公然侮辱罪嫌部分提起公訴，而僅對性質上屬於非
    告訴乃論罪之違反保護令罪部分提起公訴，自屬適法，且公
    然侮辱罪部分既經偵查中撤回告訴，亦非本件違反保護令罪
    之起訴效力所及，故本院無需另就公然侮辱罪嫌部分審酌說
    明，亦此敘明。
四、核被告所為，係犯家庭暴力防治法第61條之違反保護令罪。
    爰審酌被告係國中畢業，並無前科，與被害人為夫妻關係，
    現分居中，另斟酌其所為違反保護令之情節，嗣後坦承犯行
    ，並已取得被害人之諒解而不願追究，業經本院訊問被害人
    甲○○屬實，並有卷附撤回告訴狀（見偵卷第38頁、本院卷
    ）可稽，其犯後態度良好等一切情狀，量處如主文所示之刑
    ，並諭知易科罰金之折算標準。又查，被告前未曾因故意犯
    罪受有期徒刑以上刑之宣告，有臺灣高等法院被告前案紀錄
    表可稽，且被害人甲○○亦請求給予被告緩刑機會，本院認
    被告經此起訴審判，當知所警惕，信無再犯之虞，故所宣告
    之刑以暫不執行為適當，爰諭知緩刑2年，緩刑期內依家庭
    暴力防治法第38條第1項規定付保護管束。
據上論斷，應依刑事訴訟法第452條、第299條第1項前段，家庭
暴力防治法第61條、第38條第1項，刑法第11條前段、第41條第
1項前段、第74條第1項第1款，判決如主文。
本案經檢察官申心蓓到庭執行職務
中    華    民    國    99    年    5     月    13    日
                  刑事第六庭  法  官    張永宏
以上正本證明與原本無異。
如不服本判決應於收受送達後10日內向本院提出上訴書狀，並應
敘述具體理由；其未敘述上訴理由者，應於上訴期間屆滿後20日
內向本院補提理由書（均須按他造當事人之人數附繕）「切勿逕
送上級法院」。
                              書記官    江虹儀
中    華    民    國    99    年    5     月    13    日
附錄：本件論罪科刑法條全文
家庭暴力防治法第61條
違反法院依第14條第1項、第16條第3項所為之下列裁定者，為本
法所稱違反保護令罪，處3年以下有期徒刑、拘役或科或併科新
臺幣10萬元以下罰金：
一、禁止實施家庭暴力。
二、禁止騷擾、接觸、跟蹤、通話、通信或其他非必要之聯絡行
    為。
三、遷出住居所。
四、遠離住居所、工作場所、學校或其他特定場所。
五、完成加害人處遇計畫。

司法院資訊處製作；財團法人民間司法改革基金會備份。
